【裁判字號】    98,消債更,207
【裁判日期】    980402
【裁判案由】    更生事件
【裁判全文】
台灣台中地方法院民事裁定           98年度消債更字第207號
    聲  請  人
    即  債務人  甲○○
    代  理  人  歐東洋  律師
上列聲請人與債權人彰化商業銀行股份有限公司、台北富邦商業
銀行股份有限公司、國泰世華商業銀行股份有限公司、荷商荷蘭
銀行股份有限公司台北分公司、渣打國際商業銀行股份有限公司
、香港商香港上海豐銀行股份有限公司、板信商業銀行股份有
限公司、玉山商業銀行股份有限公司、萬泰商業銀行股份有限公
司、台新國際商業銀行股份有限公司、安泰商業銀行股份有限公
司、永豐信用卡股份有限公司間因消費者債務清理事件，聲請更
生，本院裁定如下：
    主    文
聲請駁回。
聲請費用由聲請人負擔。
    理    由
一、按債務人與金融機構協商成立者，不得聲請更生或清算，但
    因不可歸責於己之事由，致履行顯有重大困難者，不在此限
    ；本條例施行前，債務人依金融主管機關協調成立之中華民
    國銀行公會會員辦理消費金融案件無擔保債務協商機制與金
    融機構成立之協商，準用前項之規定，消費者債務清理條例
    第151條第5項、第 6項分別定有明文。又聲請更生或清算不
    合程式或不備其他要件者，法院應以裁定駁回之，但其情形
    可以補正者，法院應定期間先命補正；又債務人經法院通知
    ，無正當理由而不到場，或到場而不為真實之陳述，或拒絕
    提出關係文件或為財產變動狀況之報告，更生之聲請應駁回
    之復為同條例第8條、第46條第3款所明定。
二、查本件債務人向本院聲請更生，雖主張：其有不能清償債務
    情事，前已提出債權人清冊，且其無擔保或無優先權之債務
    總額未逾新臺幣1200萬元，復未經法院裁定開始清算程序或
    宣告破產云云。惟查：債務人於本件更生聲請前，於95年 5
    月12日已與金融機構協商成立等情，此有債務人提出之協議
    書、無擔保債務還款計劃附卷可稽，而債務人於本院98年 3
    月25日訊問時，雖自陳其依上開協議書、無擔保債務還款計
    劃所約定還款金額履行至97年11月起毀諾，惟依債務人所提
    出附卷之存摺影本，於97年 5月至11月，每月均有多筆現金
    存款、無摺存款，分別逐月合計為7萬0500元、5萬8500元、
    7萬5500元、 4萬7500元、6萬9500元、5萬1000元、3萬8000
    元，依此債務人陳稱其每月收入僅有 1萬7000元，即有陳述
    不實，且在本院追問下，始陳述係女兒、兒子所給之錢，然
    債務人對其女兒之工作及收入，又陳稱不知作何工作及收入
    ，矧其長子現尚在就學中，雖有教授給予每月4000元之收入
    ，亦與其前述收入不符，是聲請人確有隱匿財產之事實。如
    是債務人所主張之事實，尚難認係具有不可歸責於己之事由
    ，致履行上開協議內容顯有重大困難之證明，且債務人到場
    亦不為真實之陳述，是本件債務人聲請更生，既違背消費者
    債務清理條例第151條、第46條第3款之規定，且上開欠缺又
    屬無從補正，依上說明，自應駁回其更生之聲請，爰裁定如
    主文。
中    華    民    國    98    年    4     月    2     日
                  民事庭法  官
右為正本係照原本作成
如對本裁定抗告應於送達後10日內向本院提出抗告狀，並繳納新
台幣1000元之裁判費。
中    華    民    國    98    年    4     月    2     日
                        書記官


司法院資訊處製作；財團法人民間司法改革基金會備份。
